【裁判字號】    90,上易,829
【裁判日期】    900521
【裁判案由】    竊盜
【裁判全文】
臺灣高等法院臺中分院刑事判決                      九十年度上易字第八二九號
    公  訴  人  臺灣南投地方法院檢察署檢察官
    被      告  乙○○
右上訴人因竊盜案件，不服臺灣南投地方法院九十年度易字第九九號中華民國九十年
三月二日第一審判決（起訴案號：臺灣南投地方法院檢察署八十九年度偵字第三八一
八號），提起上訴，本院判決如左：
      主  文
原判決撤銷，發回台灣南投地方法院。
      理  由
一、原公訴意旨略以：被告乙○○意圖為自己不法之所有，於民國八十八年十月十六
    日中午十二時許，在南投縣名間鄉○○村○○路一五一號其住處內，利用其所有
    客觀上足以供作凶器使用之螺絲起子撬開告訴人即其妻甲○○放置私人物品之鐵
    櫃，竊取甲○○所保管之支票一張（該支票係甲○○之姐張美儷，以其夫劉榮彰
    名義簽發後，寄交甲○○代為交付其國泰人壽保險股份有限公司八十八年十月三
    十一日之保險費之用，發票日為八十八年十月三十一日、金額為新台幣 (下同)
    一萬四千七百八十七元、票號ＮＴ00000000號、帳號00000000
    0000號），得手後於八十八年十一月四日存入其所有臺灣銀行帳號0000
    00000000號帳戶內據為己有。嗣後因應繳之保險費與張美儷所簽發之金
    額不同，甲○○未用該支票支付，然發現該支票已遺失，張美儷遂向銀行查詢後
    ，始發現該支票已於上揭時間為被告存入其帳戶中，因認被告涉有刑法竊盜罪嫌
    。
二、原審判決本件免訴，係以：按案件曾經判決確定者，應諭知免訴之判決，刑事訴
    訟法第三百零二條定有明文。又訴訟上所謂一事不再理之原則，關於實質上一罪
    或裁判上一罪，均有其適用，最高法院六十年臺非字第七七號亦著有判例。經查
    告訴人甲○○告訴被告乙○○於八十八年十月十六日中午十二時許，在南投縣名
    間鄉○○村○○路一五一號其住處內，竊取現金新台幣二萬元，經檢察官以被告
    竊盜案件提起公訴，由原法院於八十九年五月五日以八十九年度易字第十五號判
    決被告無罪，本院於八十九年八月二十四日以八十九年度上易字第一五四九號判
    決駁回上訴確定在案，有上開判決書二件附卷可稽。告訴人認被告同時在上址竊
    取前開支票之行為，應係同一行為，故仍為實質上一罪，為同一案件，應為上開
    刑事判決效力所及。依照首開說明，本件被告被訴竊盜案件，應諭知免訴之判決
    ，資為論據。
三、查告訴人與被告為夫妻，於前案指訴被告有竊盜行為，經檢察官提起公訴，以被
    告於八十八年十月十六日中午十二時許竊取告訴人所有放置於南投縣名間鄉○○
    村○○路一五一號住宅鐵櫃內之現金二萬元，經原法院於八十九年五月五日以八
    十九年度易字第十五號判決被告無罪後，告訴人於聲請檢察官上訴狀表明被告同
    時有竊取上開支票之犯行。本院於該案上訴程序審理中訊問被告，被告辯稱該支
    票係其於八十八年十月三十日由辦公室之抽屜中取得等語，審理結果，因認查無
    積極證據足認被告係在同一時間取得支票，即不得認為與公訴人原起訴之竊取二
    萬元係同一竊盜行為，並非起訴所及，而未併予審究，仍駁回檢察官之上訴。茲
    經檢察官就告訴人指訴被告竊取支票之行為偵查結果，認被告係於八十八年十月
    十七日早上十時許前某時竊取告訴人所有放置於南投縣名間鄉○○村○○路一五
    一號住宅鐵櫃內之上開支票，所指被告竊盜行為時間，與前案已有不同，原審法
    院未調查被告有無竊取上開支票及其竊取之時間、處所，與前案公訴人所指之竊
    盜犯行是否同一行為，遽以「告訴人認被告同時在上址竊取前開支票之行為，應
    係同一行為」，而認與前案屬實質上一罪，為同一案件，應為上開刑事判決效力
    所及，而諭知免訴之判決，尚嫌速斷。檢察官上訴意旨略以：本件前案與後案雖
    係同一案件，然前案既經法院為無罪之判決，即與本件後案無審判不可分原理之
    適用，後案不受前案效力所及，原審未及斟酌事實，原判決難認允當等語。理由
    雖未儘相同，惟原判決有上開不當之處，即應由本院撤銷原判決，並發回原法院
    。並不經言詞辯論為之。
據上論結，依刑事訴訟法第三百六十九條第一項、第三百七十二條，判決如主文。
中      華      民      國      九十      年      五    月    二十一    日
                                  臺灣高等法院臺中分院刑事第九庭
                                        審判長法  官  陳  筱  珮
                                              法  官  古  金  男
                                              法  官  康  應  龍
右正本證明與原本無異。
不得上訴。
                                              書記官  林  世  傑
中      華      民      國     九十      年      五       月   二十三   日
                                                                        Ｆ


司法院資訊處製作；財團法人民間司法改革基金會備份。
